【裁判字號】    98,易,1483
【裁判日期】    980930
【裁判案由】    竊盜等
【裁判全文】
臺灣板橋地方法院刑事判決              98年度易字第1483號
公  訴  人  臺灣板橋地方法院檢察署檢察官
被      告  丙○○
上列被告因贓物等案件，經檢察官提起公訴（98年度偵字第1207
8 號），被告就被訴事實均為有罪之陳述，由本院合議庭裁定進
行簡式審判程序，判決如下：
    主    文
丙○○竊盜，處拘役肆拾日，如易科罰金，以新臺幣壹仟元折算
壹日；又收受贓物，處拘役拾日，如易科罰金，以新臺幣壹仟
元折算壹日；又意圖為自己不法之利益，以無線方式盜用他人電
信設備通信，處有期徒刑貳月，如易科罰金，以新臺幣壹仟元折
算壹日；拘役部份應執行拘役伍拾日，如易科罰金，以新臺幣壹
仟元折算壹日。
    事    實
一、丙○○前為乙○○所經營址設臺北縣中和市○○街25巷33之
    1 號2 樓工作室員工，併另向居住於臺北縣永和市○○街75
    巷10弄55號3 樓之甲○○分租該址內房間居住，竟為下列犯
    行：
(一)、民國98年4 月15日17時許，在乙○○所經營前址工作室內，
    見乙○○所有之電視接線器1 個、浴室架具1 個、塑膠子套
    1 袋、斬石器1 支等物（價值計約新臺幣〈下同〉500 元）
    置放該處無人看管，竟基於意圖為自己不法所有之竊盜犯意
    ，徒手竊得前揭物品後離去。
(二)、98年3 月29日某時許，在臺北縣永和市○○街75巷10弄55號
    3 樓住處內，明知其子少年曾00（年籍詳卷，所涉竊盜犯行
    ，由檢察官另依少年事件程序處理）所持有之0000000000號
    SIM 卡1 枚係屬贓物（該SIM 卡係甲○○所申辦持有，惟於
    98年3 月間某日，在臺北縣永和市○○街75巷10弄55號3 樓
    住處房間內，為少年曾00所竊得），仍基於收受贓物之犯意
    ，予以收受。
(三)、丙○○取得前開SIM 卡後，竟另基於意圖為自己不法利益而
    盜用他人電信設備通信之犯意，自98年3 月29日起至同年4
    月15日止，將前開SIM 卡插入某行動電話話機內後撥打及發
    出簡訊而為通信，以此無線方式盜用甲○○所持有之電信設
    備即上開SIM 卡，使台灣大哥大電信股份有限公司（以下簡
    稱台灣大哥大電信公司）陷於錯誤，誤認係甲○○本人或經
    其同意之使用者撥打電話，乃提供通信服務，丙○○遂藉此
    獲得台灣大哥大電信公司提供通話服務共計1036元之不法利
    益，足生損害於甲○○及台灣大哥大電信公司；嗣因乙○○
    、甲○○將失竊情事先後報警處理，經警於98年4 月23日9
    時許前往丙○○位於臺北縣永和市○○街75巷10弄55號3樓
    之住處內查獲甲○○失竊之SIM 卡1 枚；復於丙○○所有置
    放臺北縣中和市○○路518 號前之工具袋內查獲乙○○遭竊
    之前揭物品，乃悉上情。
二、案經乙○○、甲○○訴由臺北縣政府警察局中和第一分局移
    送臺灣板橋地方法院檢察署檢察官偵查後起訴。
    理    由
一、認定犯罪事實所憑之證據及理由：
    訊據被告對前開犯罪事實於警詢、偵查及本院審理中坦認不
    諱，併經告訴人乙○○、甲○○於警詢中指述失竊情節綦詳
    ，且與證人曾00於偵查中證述相符；此外，復有臺北縣政府
    警察局中和分局扣押物品目錄表2 紙、乙○○、甲○○出具
    之贓物認領保管單2 紙、台灣大哥大補印通話明細單1 份及
    現場查獲照片2 幀等在卷可參，俱徵被告前開自白應與事實
    相符，可以採信；綜上，本件事證明確，被告犯行堪以認定
    。
二、應適用之法律、科刑審酌事由：
(一)、按電信法第56條第1 項之罪，以意圖為自己或第三人不法之
    利益，使用有線、無線或其他電磁方式，盜接或盜用他人電
    信設備通信者為要件，本罪之處罰詐得免繳電信通信費用之
    不法利益規定，乃刑法詐欺得利罪之特別法，依特別法優於
    普通法之原則，自毋庸再論以刑法詐欺得利罪，又按本罪構
    成要件所稱以有線、無線或其他電磁方式，盜接或盜用他人
    電信設備通信者，並不限於以盜拷他人行動電話之序號、內
    碼等資料於自己之手機內，為盜用之唯一方式，其他諸如：
    利用他人住宅內之有線電話，盜打他人電話為通信行為；或
    在住宅外之電話接線箱內，盜接他人之有線電話線路，以自
    己之電話機盜打他人電話為通信行為；或意圖為自己不法之
    所有，竊取他人之行動電話手機，進而為盜打通信之行為；
    或僅以使用竊盜之意思，擅取他人之行動電話手機為盜打通
    信之行為等，不一而足，皆成立本罪（最高法院88年度台非
    字第43號判決、最高法院88年1 月19日88年度第1 次刑事庭
    會議決議參照），合先敘明。
(二)、核被告丙○○如事實欄一(一)所為，係犯刑法第320 條第1 項
    之普通竊盜罪；其如事實欄一(二)所為，係犯刑法第349 條之
    收受贓物罪；其如事實欄一(三)所為，係犯電信法第56條第1
    項之以無線方式盜用他人電信設備通信罪。又數行為於同時
    同地或密切接近之時地實施，侵害同一之法益，各行為之獨
    立性極為薄弱，依一般社會健全觀念，在時間差距上，難以
    強行分開，在刑法評價上，以視為數個舉動之接續施行，合
    為包括之一行為予以評價，較為合理，則屬接續犯，而為包
    括之一罪，最高法院86年台上字第3295號判例可資參照；茲
    被告丙○○所為數盜用他人電信設備通訊行為，係自98年3
    月29日起至98年4 月15日止之密接時間內所為，顯係基於單
    一犯意接續所為之數動作，又侵害同一被害人法益，為接續
    犯，應論以包括上一罪。至被告丙○○所犯竊盜罪、收受贓
    物罪、以無線方式盜用他人電信設備罪間，犯意各別，行為
    互殊，自應分論併罰。
(三)、茲審酌被告正值壯年，竟未思正途取財，恣意竊取他人財物
    ，併斟酌其為貪圖私利，明知SIM 卡係屬贓物，仍予以收受
    使用，所為甚屬不該；惟念其犯後坦承犯行，態度尚稱良好
    ，兼衡其素行、犯罪動機、目的、手段、所生損害等一切情
    狀，就其前開所犯各罪，分別量處如主文所示之刑，並均諭
    知如易科罰金之折算標準，暨就所處多數拘役刑部分，定其
    應執行之刑復諭知如易科罰金之折算標準，以示儆懲。
(四)、末按電信法第60條「犯第56條至第58條之罪者，其『電信器
    材』，不問屬於犯人與否，沒收之」，復觀電信法第56條第
    2 項規定「意圖供自己或第三人盜接或盜用『他人電信設備
    』通信，而製造、變造或輸入『電信設備』者」或「意圖供
    第三人盜接或盜用『他人電信設備』通信，而販賣、轉讓、
    出租或出借『電信器材』者」，可知法條所定供行為人犯罪
    而應沒收之物為「電信器材」，並非電信設備（臺灣高等法
    院暨所屬法院90年11月22日法律座談會意見可參）；茲被告
    持以盜打之某行動電話及手機門號ＳＩＭ卡，屬電信設備，
    而非電信器材，自無庸併予宣告沒收。
據上論斷，應依刑事訴訟法第273 條之1 第1 項、第299 條第1
項前段，電信法第56條第1 項、刑法第320 條第1 項、第349 條
第1 項、第51條第6 款、第41條第1 項前段，刑法施行法第1 條
之1，判決如主文。
本案經檢察官高智美到庭執行職務。
中    華    民    國    98    年    9     月    30    日
                  刑事第十九庭  法  官    陳明偉
以上正本證明與原本無異
如不服本判決應於送達後10日內向本院提出上訴狀
                                書記官    陳玉心
中    華    民    國    98    年    9     月    30    日
附錄本案論罪科刑法條全文
刑法第320條：
意圖為自己或第三人不法之所有，而竊取他人之動產者，為竊盜
罪，處5年以下有期徒刑、拘役或5百元以下罰金。
意圖為自己或第三人不法之利益，而竊佔他人之不動產者，依前
項之規定處斷。
前二項之未遂犯罰之。
中華民國刑法第349條
收受贓物者，處3 年以下有期徒刑、拘役或5 百元以下罰金。
搬運、寄藏、故買贓物或為牙保者，處5 年以下有期徒刑、拘役
或科或併科1 千元以下罰金。
因贓物變得之財物，以贓物論。
電信法第56條第1項
意圖為自己或第三人不法之利益，以有線、無線或其他電磁方式
，盜接或盜用他人電信設備通信者，處5年以下有期徒刑，得併
科新台幣150萬元以下罰金


司法院資訊處製作；財團法人民間司法改革基金會備份。
